臺灣高雄地方法院刑事判決　　　　　　　94年度訴字第3001號
公　訴　人　臺灣高雄地方法院檢察署檢察官
被　　　告　甲○○
　　　　　　　　　　（現在臺灣高雄監獄執行中）
上列被告因毒品危害防制條例案件，經檢察官提起公訴（94年度
毒偵字第6074號），本院判決如下：
    主  文
甲○○連續施用第一級毒品，處有期徒刑拾月。又施用第二級毒
品，處有期徒刑月。應執行有期徒刑壹年。
    事  實
一、甲○○前因施用毒品案件，經本院於民國89年7 月28日以89
    年度毒聲字第5917號裁定送觀察、勒戒後，認無繼續施用毒
    品之傾向，於89年11月8 日執行完畢釋放，並由臺灣高雄地
    方法院檢察署檢察官於同日以89年度毒偵緝字第580 號為不
    起訴處分在案。詎甲○○仍不知悔改，復基於施用第一級毒
    品之概括犯意，自94年5 月21日晚間9 時許起，至94年5 月
    24日下午5 時採尿前回溯24小時內某時（不含公權力拘束期
    間）止，在其位於高雄縣燕巢鄉鳳雄村鳳龍巷8 弄28號住處
    2 樓廁所內及鳳龍巷附近「元帥府」廟宇之公廁內，以針筒
    注射方法，施用第一級毒品海洛因多次；另基於施用第二級
    毒品甲基安非他命之犯意，於94年5 月24日下午5 時許採尿
    前回溯24小時內某時（不含公權力拘束時間），在不詳處所
    施用第二級毒品甲基安非他命乙次，嗣於94年5 月24日下午
    5 時許，經警拘提到案，並採集其尿液送驗後，結果確呈第
    一級毒品海洛因及第二級毒品甲基安非他命之陽性反應，因
    而查獲。
二、案經高雄縣政府警察局岡山分局報請臺灣高雄地方法院檢察
    署檢察官偵查起訴。
    理  由
一、被告甲○○於本院審理時，固不否認有於前揭時、地施用第
    一級毒品海洛因多次等情，惟矢口否認有何施用第二級毒品
    甲基安非他命之犯行，辯稱伊從未施用甲基安非他命，不知
    為何尿液呈甲基安非他命陽性反應云云，惟查：
 (一) 被告自94年5 月21日晚間9 時許起，至94年5 月24日下午5
    時採尿前回溯24小時內某時止，在其位於高雄縣燕巢鄉鳳雄
    村鳳龍巷8 弄28號住處2 樓廁所內及鳳龍巷附近「元帥府」
    廟宇之公廁內，以針筒注射方法，施用第一級毒品海洛因多
    次等情，迭據被告於警詢及本院審理時坦認不諱（見警卷第
    2 頁、本院卷94年9 月27日準備程序筆錄第2 頁、94年10月
    7 日審判筆錄第3 頁、第4 頁），且被告為警查獲時，經警
    採集其尿液送請臺灣檢驗科技股份有限公司檢驗結果，確呈
    嗎啡（即海洛因之代謝物）及甲基安非他命陽性反應，此有
    該公司出具之「濫用藥物尿液檢驗報告」及高雄縣政府警察
    局岡山分局製作之採尿「代號與真實姓名對照表」各1 紙附
    卷可稽（尿液代號「岡刑5 －004 」，見警卷第4 頁、第5
    頁），是被告前開自白核與檢驗結果相符，自堪採信。
 (二) 按目前尿液之檢驗方法略為：先以酵素免疫分析法做初步篩
    檢，如篩檢濃度大於閥值（CUTOFF- VALUE）， 必須進一步
    做確認試驗，確認試驗方法中，精密度最優者為氣體層析質
    譜儀分析法（GC/MS）。 所謂「氣相層析質譜儀」包括「氣
    相層析儀」及「質譜儀」二部分，在「氣相層析儀」部分，
    其方法為將物質氣化後，再經分析管分離，由於各種物質之
    沸點及對管柱之吸附力不同，在經過檢測器測定後，表現出
    不同的滯留時間，利用滯留時間來判定是何種物質；而「質
    譜儀」則係檢測器，能將物質撞擊成碎片，記錄其質譜圖，
    因每個化合物之鍵結能力不同，故不同物質會有特定之質譜
    圖，因此在物質判斷上有若指紋鑑定，理論上如扣除人為因
    素不予列計者，氣相層析質譜儀之精確度接近百分之百。又
    甲基安非他命經口服投與後，約70％於24小時內可自尿液中
    排出，而其尿液內含甲基安非他命成分之檢出，與投與甲基
    安非它命的量、個人體質、檢驗儀器之精密度有關，通常採
    尿化驗是否呈陽性反應，應以投與後24小時內所採者為宜，
    此乃濫用藥物檢驗及施用毒品犯罪之審判實務上週知之事實
    。本件被告為警查獲後採集之尿液，既經臺灣檢驗科技股份
    有限公司實驗室先以酵素免疫分析法初步檢驗，復以氣相層
    析質譜儀法確認檢驗之結果，仍呈甲基安非他命陽性反應，
    揆諸上開說明，已足可排除產生偽陽性反應之可能，況依前
    開檢驗報告所載，被告送驗尿液含甲基安非他命之濃度，高
    達2956ng／ml，遠逾最低可定量濃度80ng／ml，益徵被告確
    有於事實欄所示之時間施用第二級毒品甲基安非他命無疑，
    被告固辯稱從未施用甲基安非他命云云，然與上開科學方法
    檢驗之結果顯有不符，尚難憑採。本件事證已臻明確，被告
    施用第一級、第二級毒品之犯行均堪認定，應予依法論科。
二、按海洛因、甲基安非他命分別為毒品危害防制條例第2 條第
    1 款、第2 款明定之第一級、第二級毒品，核被告甲○○所
    為，係犯該條例第10條第1 項、第2 項之施用第一級、第二
    級毒品罪。其於施用前後，持有毒品之低度行為，應為施用
    之高度行為所吸收，不另論持有毒品罪。被告先後多次施用
    第一級毒品海洛因之行為，時間緊接，觸犯構成要件相同之
    罪名，顯係基於概括之犯意反覆為之，為連續犯，應依刑法
    第56條之規定以一罪論，並加重其刑。又所犯上開二罪間，
    犯意各別，行為互殊，應予分論併罰。被告前因施用毒品案
    件，經送觀察、勒戒後，於89年11月8 日執行完畢釋放，並
    由檢察官為不起訴處分等情，業經本院調取臺灣高等法院被
    告前案紀錄表、本院院內索引卡紀錄表各1 份，核閱無誤，
    並有刑案資料查註紀錄表、全國施用毒品案件紀錄表、受觀
    察勒戒人毒品及前科紀錄簡列表各1 份在卷可考。爰審酌被
    告經觀察、勒戒執行完畢釋放後，仍未戒絕毒品，5 年內再
    犯施用毒品罪，顯見其戒毒意志不堅，有入監矯治之必要，
    惟念及其施用毒品乃自戕一己之身體健康，尚未害及他人及
    其犯罪後態度等一切情狀，各量處如主文所示之刑，並定其
    應執行之刑，以資儆懲。
據上論斷，應依刑事訴訟法第299 條第1 項前段，毒品危害防制
條例第10條第1 項、第2 項，刑法第11條前段、第56條、第51條
第5 款，判決如主文。
本案經檢察官乙○○到庭執行職務。
中　　華　　民　　國　　94　　年　　10　　月　　21　　日
                  刑事第六庭  審判長法  官  簡志瑩
                                    法  官  李  蓓
                                    法  官  林柏壽
以上正本證明與原本無異。
如不服本判決，應於送達後10日內，向本院提出上訴狀。
中　　華　　民　　國　　94　　年　　10　　月　　21　　日
                                    書記官  林國龍
附錄本案論罪科刑法條全文：
毒品危害防制條例第10條
施用第1級毒品者，處6月以上5年以下有期徒刑。
施用第2級毒品者，處3年以下有期徒刑。
